臺灣臺中地方法院臺中簡易庭小額民事判決
111年度中小字第2231號
原      告  旺旺友聯產物保險股份有限公司

法定代理人  劉自明  
訴訟代理人  彭欣如  
            凃福仁  
            林語彤  
被      告  許素香  
上列當事人間請求侵權行為損害賠償（交通）事件，經本院於民
國111年7月1日言詞辯論終結，判決如下：
    主    文
被告應給付原告新臺幣4,000元，及自民國111年1月22日起至清
償止，按週年利率百分之5計算之利息。
原告其餘之訴駁回。
訴訟費用新臺幣1,000元，其中新臺幣180元由被告負擔，餘由原
告負擔。
本判決原告勝訴部分得假執行。
　  事實及理由
一、原告主張：被告於民國109年1月21日15時3分許，駕駛車號0
    000-00號自用小客車，行經臺中市○○區○○路0段00號前時，
    因倒車不慎，致碰撞由原告所承保，為訴外人武欣妏所有並
    由其所駕駛之車號000-0000號自用小客車（下稱系爭車輛）
    ，造成系爭車輛受損，被告自應負損害賠償之責。又系爭車
    輛經送修復後，支出修復費用新臺幣（下同）22,212元（工
    資4,680元、烤漆16,892元、零件640元），原告已本於保險
    責任賠付完畢，自得依民法第184條、第191條之2、第196條
    、保險法第53條第1項規定取得代位求償權，爰依法提起本
    件訴訟等語。並聲明：被告應給付原告22,212元，及自起訴
    狀繕本送達翌日起至清償日止，按年利率百分之5計算之利
    息。 
二、被告則以：我對於報價單有意見，因為我認為對方要我賠償
    的地方是我沒有撞到原告的地方。並聲明：原告之訴駁回。
三、得心證之理由：
　㈠原告主張被告於上開時地與系爭車輛發生碰撞，造成系爭車
    輛受損之事實，業據其提出與其所述相符之道路交通事故當
    事人登記聯單、道路交通事故現場圖、道路交通事故初步分
    析研判表、行車執照、汽車險理賠計算書、估價單、電子發
    票證明聯、賠償給付同意書等件為證，並經本院依職權向臺
    中市政府警察局第四分局調取道路交通事故調查卷宗（含道
    路交通事故現場圖、道路交通事故調查報告表、道路交通事
    故談話紀錄表、酒精測定紀錄表、交通事故補充資料表、道
    路交通事故初步分析研判表、道路交通事故照片等資料）查
    核無訛，而被告對於上開事實，於本院言詞辯論期日時並未
    爭執，原告主張之事實，自堪信為真實。
　㈡按汽車倒車時，應顯示倒車燈光或手勢後，謹慎緩慢後倒，
    並應注意其他車輛及行人，道路交通安全規則第110條第2款
    定有明文。依交通事故現場圖現場處理摘要欄記載：1車自
    小客車6082-U3號由黎明路2段68號旁停車場往黎明路方向倒
    車。2車自小客車BDA-0335號沿黎明路由三和街往黎明路2段
    68號方向，至黎明路2段68號停車場左轉。1車左前側車身部
    位與2車前車頭部位碰撞等語（見本院卷第41頁），足見被
    告駕駛肇事車輛倒車時，本應遵守上開交通規則，於顯示倒
    車燈光或手勢，並注意其他車輛之安全後，再謹慎緩慢後倒
    ，而依當時情狀並無不能注意之情形，竟疏未注意其他車輛
    之安全即率然倒車，因而與原告所承保之系爭車輛發生碰撞
    ，堪認被告就本件事故之發生具有過失甚明。又被告之過失
    行為與系爭車輛受損之結果間，具有相當因果關係，故本件
    損害之發生應由被告負全部之過失賠償責任。
　㈢次按因故意或過失，不法侵害他人之權利者，負損害賠償責
    任；汽車、機車或其他非依軌道行駛之動力車輛，在使用中
    加損害於他人者，駕駛人應賠償因此所生之損害，民法第18
    4條第1 項前段、第191條之2前段分別定有明文。又被保險
    人因保險人應負保險責任之損失發生，而對於第三人有損失
    賠償請求權者，保險人得於給付賠償金額後，代位行使被保
    險人對於第三人之請求權；但其所請求之數額，以不逾賠償
    金額為限，保險法第53條第1項亦有明定。經查，系爭事故
    之肇事原因，係因被告倒車不慎所致，足認本件損害之發生
    ，應由被告負全部過失責任，已如前述，被告自應依民法第
    184條第1項前段、第191條之2前段規定，負損害賠償責任。
    因原告已依保險契約賠付系爭車輛之修理費用21,524元，是
    原告依保險法第53條第1項前段規定，得代位武欣妏行使其
    對被告之損害賠償請求權。
　㈣復按當事人已證明受有損害而不能證明其數額或證明顯有重
    大困難者，法院應審酌一切情況，依所得心證定其數額，民
    事訴訟法第222條第2項定有明文。本件被告抗辯：我對於報
    價單有意見，因為我認為對方要我賠償的地方是我沒有撞到
    原告的地方等語。查系爭車輛經送廠修復，共計支出維修費
    用22,212元（含工資4,680元、烤漆16,892元、零件640元）
    ，業據原告提出估價單為據，足認屬實。而關於系爭車輛受
    損情形，觀諸道路交通事故現場照片，可知系爭車輛除車牌
    歪掉外，其車身並無明顯之擦傷（見本院卷第54至61頁），
    縱有如交通事故補充資料表所載，前車頭有碰撞擦損之情形
    （見本院卷第49頁），其損害亦屬輕微。然前開估價單所載
    更換，前保險桿蓋：拆裝、前保險桿附加時間（3層珍珠漆
    ；外傷補修；單色；超過21分）等部分，原告雖稱：最後一
    張照片拍攝是保險桿的位置。如果要烤漆，一定要拆下來才
    進行烤漆，所以必須要有拆裝的動作等語，惟並無照片顯示
    前保險桿受損情形為何、有何全部拆裝、更換之必要，就估
    價單其餘更換部分，原告亦未舉證有何修復之必要。本院審
    酌原告之系爭車輛係遭被告撞擊其左前車頭，確實有損害之
    情形，其應有支出修復費用之可能及必要，如認其完全不可
    能有修復費用之支出，與一般社會發生事故後之實際情形未
    盡相符，爰依民事訴訟法第222條第2項規定，併參酌原告所
    提出支出資料等，核定原告所支出之修復費用數額為4,000
    元。
　㈤末按給付有確定期限者，債務人自期限屆滿時起，負遲延責
    任；給付無確定期限者，債務人於債權人得請求給付時，經
    其催告而未為給付，自受催告時起，負遲延責任。其經債權
    人起訴而送達訴狀，或依督促程序送達支付命令，或為其他
    相類之行為者，與催告有同一之效力，民法第229條第1 項
    、第2 項分別定有明文。又按遲延之債務，以支付金錢為標
    的者，債權人得請求依法定利率計算之遲延利息。但約定利
    率較高者，仍從其約定利率；應付利息之債務，其利率未經
    約定，亦無法律可據者，週年利率為百分之5，民法第233條
    第1項、第203條亦分別明定。查原告對被告之侵權行為損害
    賠償債權，核屬無確定期限之給付，既經原告提起本件民事
    訴訟，且起訴狀繕本於111年1月21日合法送達被告（送達證
    書見本院卷第67頁），則原告請求被告自起訴狀繕本送達被
    告之翌日即111年1月22日起至清償日止，按週年利率百分之
    5計算之遲延利息，核無不合，應予准許。
四、綜上所述，原告依上開規定，代位請求被告給付4,000元，
    及自111年1月22日起至清償日止，按週年利率百分之5計算
    之利息，為有理由，應予准許。逾此部分之請求，則屬無據
    ，應予駁回。
五、本件事證已臻明確，兩造其餘攻擊防禦方法及所舉證據，經
    審酌結果，與本件判決結論均無影響，爰不一一論述，附此
    敘明。
六、本件原告勝訴部分，係適用小額訴訟程序而為被告敗訴之判
    決，依民事訴訟法第436條之20規定，應依職權宣告假執行
    行。
七、依民事訴訟法第436條之19第1項、第79條規定，本件訴訟費
    用額確定為1,000元（即原告繳納之第一審裁判費1,000元）
    ，應由兩造依其勝敗之比例分擔，命由被告負擔180元，餘
    由原告負擔。
中　　華　　民　　國　 111　　年　　 7　　月　　29　　日
                         臺灣臺中地方法院臺中簡易庭 
　　　　　　　　　                法  官 張清洲
以上為正本係照原本作成。
如不服本判決，應於送達後20日內，向本院提出上訴狀並表明
上訴理由，如於本判決宣示後送達前提起上訴者，應於判決送達
後20日內補提上訴理由書（須附繕本）。如委任律師提起上訴者
，應一併繳納上訴審裁判費。
中　　華　　民　　國　 111　　年　　 7　　月　　29　　日
                    　　　　      書記官  陳慧津